---
title: "Everything"
format: html
editor: visual
---


```{r}
#| echo: false
pacman::p_load("VIM","rgl","MASS","tidyverse","mice","MASS")
```

-   Gedanken: X1 missingness mechanismus linear regression X2 keine missings X3 MCAR X4 MAR von X2 X1\^2 missing hundert prozent von X1 Y von X1,X2,X3

# Quadratisch

```{r}
set.seed(12345)

# 4 variables: 
p <- 4  
# 3000 observations:
n <- 3000

# draw expected values:
mu <- (runif(p,-1,5))
mu

A <- matrix(rnorm(p^2), p, p)  # Zufällige Matrix
A <- t(A) %*% A             # Positive definite Matrix
V <- cov2cor(A)           # Korrelationmatrix

# Datenframe
x_df_org <- mvrnorm(n, mu, V) %>% data.frame()
names(x_df_org) <- paste0("x_", 1:4)
x_df_org$x1_squared <- x_df_org[, 1]^2 # transformiert
mu[p+1] <- mu[1]^2

true_beta <- c(1, 1.5, -0.8, 0.5, 0.2,0.4)  # c(intercept, b1,b2,b3,b4,b5(beta für interaktion))
E_Y <- mu%*%true_beta[2:(p+2)]+true_beta[1] # Analytische Erwartungswerte

# Empirische Y Werte
x_matrix_org <- as.matrix(x_df_org)
X_full <- cbind(1, x_matrix_org)  # Intercept hinzufügen

Y <- X_full %*% true_beta + rnorm(n,0,1)
data_sqrt<- cbind(x_df_org,Y)

# Zusammenfassend
true_beta
mu
E_Y
data_sqrt
```

# MAR quadratisch

```{r}
data_sqrt_mar <- data_sqrt
# Berechnung des fehlenden Mechanismus (MAR)
miss_obs_x1 <- 0.5 + 2 * data_sqrt_mar$x_2 - 0.7 * data_sqrt_mar$x_3 + rnorm(n, 0, 3)

# Logischer Vektor für fehlende Werte
mis_mar_p <- miss_obs_x1 < quantile(miss_obs_x1, 0.3)

# Zuweisung von NA in x_1
data_sqrt_mar$x_1[mis_mar_p] <- NA

# Missingness bei x_1 squard durch NAs die Missing in x1 sind
data_sqrt_mar$x1_squared <- data_sqrt_mar$x_1^2

VIM::aggr(data_sqrt_mar)
```

# Interaktion (X1\*X3)

```{r}
set.seed(12345)

# 4 variables: 
p <- 4  
# 3000 observations:
n <- 3000

# draw expected values:
mu <- (runif(p,-1,5))
mu

A <- matrix(rnorm(p^2), p, p)  # Zufällige Matrix
A <- t(A) %*% A             # Positive definite Matrix
V <- cov2cor(A)           # Korrelationmatrix

# Datenframe
x_df_org <- mvrnorm(n, mu, V) %>% data.frame()
names(x_df_org) <- paste0("x_", 1:4)
x_df_org$interaktion <- x_df_org[, 1]*x_df_org[,3] # transformiert
mu[p+1] <- mu[1]*mu[3]

true_beta <- c(1, 1.5, -0.8, 0.5, 0.2,0.4)  # c(intercept, b1,b2,b3,b4,b5(beta für interaktion))
E_Y <- mu%*%true_beta[2:(p+2)]+true_beta[1] # Analytische Erwartungswerte

# Empirische Y Werte
x_matrix_org <- as.matrix(x_df_org)
X_full <- cbind(1, x_matrix_org)  # Intercept hinzufügen

Y <- X_full %*% true_beta + rnorm(n,0,1)
data_inter<- cbind(x_df_org,Y)

# Zusammenfassend
true_beta
mu
E_Y
data_inter
```

# MAR Interaktion (Lineare Regression)
```{r}
data_inter_mar <- data_inter
# Berechnung des fehlenden Mechanismus (MAR)
miss_obs_x1 <- 0.5 + 2 * data_inter_mar$x_2 - 0.7 * data_inter_mar$x_3 + rnorm(n, 0, 3)

# Logischer Vektor für fehlende Werte
mis_mar_p <- miss_obs_x1 < quantile(miss_obs_x1, 0.3)

# Zuweisung von NA in x_1
data_inter$x_1[mis_mar_p] <- NA

# Missingness bei x_1 squard durch NAs die Missing in x1 sind
data_inter_mar$interaktion <- data_inter_mar$x_1*data_inter_mar$x_3

VIM::aggr(data_inter_mar)
```


# Sinus

```{r}
set.seed(12345)

# 4 variables: 
p <- 4  
# 3000 observations:
n <- 3000

# draw expected values:
mu <- (runif(p,-1,5))
mu

A <- matrix(rnorm(p^2), p, p)  # Zufällige Matrix
A <- t(A) %*% A             # Positive definite Matrix
V <- cov2cor(A)           # Korrelationmatrix

# Datenframe
x_df_org <- mvrnorm(n, mu, V) %>% data.frame()
names(x_df_org) <- paste0("x_", 1:4)
x_df_org$sinus <- sin(x_df_org[, 1]) # transformiert
mu[p+1] <- mu[1]*mu[3]

true_beta <- c(1, 1.5, -0.8, 0.5, 0.2,0.4)  # c(intercept, b1,b2,b3,b4,b5(beta für interaktion))
E_Y <- mu%*%true_beta[2:(p+2)]+true_beta[1] # Analytische Erwartungswerte

# Empirische Y Werte
x_matrix_org <- as.matrix(x_df_org)
X_full <- cbind(1, x_matrix_org)  # Intercept hinzufügen

Y <- X_full %*% true_beta + rnorm(n,0,1)
data_sinus<- cbind(x_df_org,Y)

# Zusammenfassend
true_beta
mu
E_Y
data_sinus
```

# MAR Sinus

```{r}

data_sinus_mar <- data_sinus
# Berechnung des fehlenden Mechanismus (MAR)
miss_obs_x1 <- 0.5 + 2 * data_sinus_mar$x_2 - 0.7 * data_sinus_mar$x_3 + rnorm(n, 0, 3)

# Logischer Vektor für fehlende Werte
mis_mar_p <- miss_obs_x1 < quantile(miss_obs_x1, 0.3)

# Zuweisung von NA in x_1
data_sinus_mar$x_1[mis_mar_p] <- NA
data_sinus_mar$sinus[mis_mar_p] <- NA

VIM::aggr(data_sinus_mar)

```

# Function for calculating bias and coverage

```{r}
calculate_metrics <-
  function(coefficients, true_beta, ci_value = 0.95) {
    bias <- true_beta - coefficients$estimate

    ci_lower <- coefficients$estimate - ci_value / 2 * coeff_imp_first$std.error
    ci_upper <- coefficients$estimate + ci_value / 2 * coeff_imp_first$std.error
    cov <- ci_lower <= true_beta & true_beta <= ci_upper

    metrics <-
      cbind(coefficients, bias, cov) 
    # man könnte überlegen, auch noch die CI grenzen zu speichern
}
```

# Imputate missing data (Squared)

```{r}
results_of_all_methods <- list (
  "pmm_imp_first" = list(),
  "pmm_trans_first" = list()#,
  #"pmm_3rd_method" = list(),
  #"reg_imp_first" = list(),
  #"reg_trans_first" = list(),
  #"reg_3rd_method" = list()
)

results_imp_first <- list()
results_trans_first <- list()

iterations <- 10 #1000
n_imp <- 5 #Hippel sagt 40 ?

data <- data_sqrt_mar

for (i in 1:iterations) {
  #Impute, then transform
  
  # ImpData <- mice(data)
  # 
  # model_impute_first <- with(ImpData, lm(Y ~ x_1 + x_2 + x_3 + x_4 + I(x_1 ^ 2)))
  
### Idee:  
    ImpData <- mice(data[, -which(names(data) == "x1_squared")], print = FALSE, seed = i, m = n_imp)
  com_data <- complete(ImpData, "long", include = TRUE)
  com_data$x1_squared <- with(com_data, x_1^2) # wir ersetzten auch vorhanden werte von X3  nur okay, wegen Impute,than transform
  model_impute_first <- com_data

  
  pooled_imp_first <- pool(model_impute_first)
  coeff_imp_first <- summary(pooled_imp_first)

  results_of_all_methods[["pmm_imp_first"]][[i]] <-
    calculate_metrics(coeff_imp_first, true_beta) #Frage: Reicht es diese Werte abzuspeichern oder brauchen wir noch mehr?

  #results <- list(coeffcients = coeff_imp_first, bias = bias_impute_first, coverage = cov_imp_first)


  #Transform then impute

  data_with_transformed_variable <-
    cbind(data, x1_squared <- data$x_1 ^ 2)

  ImpDataTransFirst <- mice(data_with_transformed_variable)
  
  
  ### Idee:
  pred <- make.predictorMatrix(data)
  pred["x_1", "x1_squared"] <- 0   
  pred["x1_squared", "x_1"] <- 0
  
  ImpData <- mice(data,pred = pred, print = FALSE, seed = i, m = n_imp)
  com_data <- complete(ImpData, "long", include = TRUE)
  imp_data <- com_data1
  
  

  ## hier wieder normal
  model_trans_first <-
    with(ImpData, lm(Y ~ x_1 + x_2 + x_3 + x_4 + x1_squared))
  pooled_trans_first <- pool(model_trans_first)
  coeff_trans_first <- summary(pooled_trans_first)


  results_of_all_methods[["pmm_trans_first"]][[i]] <-
    calculate_metrics(coeff_trans_first, true_beta)

}

```

# Calculate averages over all iterations of one method

```{r}

all_average_results <- list()

for (method_name in names(results_of_all_methods)) {
  method <- results_of_all_methods[[method_name]]
  avg_results <- data.frame(estimate = numeric(0), bias = numeric(0), coverage = numeric(0))

  for (covariate in row.names(method[[1]])) {
    coefficient <- mean(sapply(method, function(df)
        df[covariate, "estimate"]))
    bias <- mean(sapply(method, function(df)
        df[covariate, "bias"]))
    coverage <- mean(sapply(method, function(df)
        df[covariate, "cov"]))

    # Create a new data frame for the row to bind
    new_row <- data.frame(estimate = coefficient, bias = bias, coverage = coverage)

    # Bind the row while preserving column names
    avg_results <- rbind(avg_results, new_row)

    # Assign the row name
    row.names(avg_results)[nrow(avg_results)] <- covariate
  }
  all_average_results[[method_name]] <- avg_results
}

```

# Zusammengefasste Ergebnisse

```{r}
covariates_names <- c("Intercept", "X1", "X2", "X3", "X4", "X^2")

# Alle Koeffizienten gemeinsam ausgeben
all_coefficients <- sapply(all_average_results, function(df)
  df[,"estimate"])
rownames(all_coefficients) <- covariates_names

# Alle Biases ausgeben
all_biases <- sapply(all_average_results, function(df)
  df[,"bias"])
rownames(all_biases) <- covariates_names


# Alle Coverages ausgeben
all_coverages <- sapply(all_average_results, function(df)
  df[,"coverage"])
rownames(all_coverages) <- covariates_names

```

\`\`\`
